臺灣臺南地方法院刑事裁定
110年度交聲簡再字第6號
聲  請  人  吳明全
即受判決人          

上列抗告人即聲請人因公共危險案件，對於本院中華民國110年1
0月6日110年度交簡上字第123號確定判決聲請再審，本院裁定如
下：
    主  文
再審之聲請駁回。
    理  由
一、聲請意旨如附件刑事聲請再審狀。
二、按有罪之判決確定後，有因發現新事實或新證據，單獨或與
    先前之證據綜合判斷，足認受有罪判決之人應受無罪、免訴
    、免刑或輕於原判決所認罪名之判決者，為受判決人之利益
    ，得聲請再審。第1項第3款之新事實或新證據，指判決確定
    前已存在或成立而未及調查斟酌，及判決確定後始存在或成
    立之事實、證據；刑事訴訟法第420條第1項第6 款、第3 項
    定有明文。故所謂「因發現新事實或新證據，單獨或與先前
    之證據綜合判斷，足認受有罪判決之人應受無罪、免訴、免
    刑或輕於原判決所認罪名之判決者」係指判決確定前已存在
    或成立而未及調查斟酌，及判決確定後始存在或成立之事實
    、證據。又新法雖然已經放寬准予再審的法定要件，不以新
    證據為限，尚包含新事實，且不限於判決確定「前」，早已
    存在或成立，而未及調查斟酌的情形，而猶包括判決確定「
    後」，才存在或成立的事實、證據；且此新事實、新證據的
    提出，可單獨或與先前之證據綜合判斷，祇要因此可以在客
    觀上，產生合理的懷疑，有足以推翻原確定判決所認事實的
    蓋然性即足，不必至鐵定翻案、毫無疑問的程度。而該新事
    實、新證據對於原確定判決所認事實的影響程度如何，於必
    要時，得加以調查，再作准否開始再審的裁定。然上開調查
    ，仍有其限度，並非全案、全面的重新來過，否則將和同法
    第436 條開始再審後的更為審判，互相混淆。若就聲請再審
    意旨，作一形式觀察，客觀上根本不會影響於原確定判決的
    事實認定者，自無庸贅行調查。至於上揭所稱合理懷疑，足
    以影響原確定判決的程度，參諸社會健全通念所指「確實性
    」（或稱「顯著性」、「明確性」）的要求標準，在發動調
    查之前，至少須有相當的可疑（最高法院105年度台抗字第2
    64號裁定意旨參照）。
三、經查，被告於警詢及檢察官偵查時即已坦承飲酒後駕車，並
    經警測得吐氣中酒精濃度達每公升0.41毫克等事實，惟主張
     無被害人、不屬犯罪等情，業據原確定判決均已依憑卷內
    證據資料敘明其所憑證據及理由，並說明被告主張不足採信
    ，核其所為論斷，與卷內訴訟資料悉無不合，並無違背一般
    經驗法則及論理法則之情事甚明。
四、次查，聲請人因公共危險案件，前經臺灣台南地方檢察署檢
    察官以108年度偵字第18669號緩起訴處分，惟聲請人並未於
    緩起訴處分期間內，向該署指定之國庫支付新台幣5萬元，
    經檢察官於110年1月8日，以其違背刑事訴訟法第253條之2
    第1項第4款規定，以該署110年度撤緩字第19號處分書撤銷
    緩起訴處分，聲請人收受該處分書後，即於110年1月18日聲
    請再議，經臺灣高等檢察署台南分署於110年1月27日，以11
    0年度上聲議字第210號處分書駁回再議確定，檢察官即據此
    向本院聲請簡易判決一節，業據本院調閱各該卷宗核閱屬實
    ；聲請人於原審即一再主張臺灣高等檢察署台南分署駁回再
    議之處分書送達不合法，並以此聲請再審前來。然該駁回再
    議處分書一經公告即生效力，並無送達合法與否之爭議，而
    該駁回再議聲請之處分一經公告即生效力，聲請人所執，容
    有誤會，更非聲請再審之適法理由。
五、綜上所述，再審聲請人所提出之上開事實與證據，不足以動
    搖原確定判決，而為再審聲請人有利判決之證據，自難憑以
    聲請再審。本件再審之聲請，核無理由，應予駁回。
六、末按，不得上訴於第三審法院之案件，其第二審法院所為裁
    定，不得抗告；刑事訴訟法第405條定有明文。是以對第二
    審法院所為裁定得否抗告，端視該案件是否為得上訴於第三
    審法院而定，此所稱裁定，包含再審之裁定在內（最高法院
    29年抗字第5號判例、92年度台抗字第60號裁定意旨及25年4
    月28日決議意旨參照）。又對於簡易判決有不服者，上訴於
    管轄之第二審地方法院合議庭，準用第三編第一章及第二章
    除第361條以外之規定；對於適用簡易程序案件所為裁定有
    不服者，得抗告於管轄之第二審地方法院合議庭，並準用第
    四編之規定；刑事訴訟法第455條之1第3項至第5項分別定有
    明文。從而，對於簡易判決提起第二審上訴，經管轄第二審
    之地方法院合議庭為第二審判決者，因第三編第三章有關第
    三審規定，不在刑事訴訟法第455條之1第3項所定準用範圍
    內，即不得對上述簡易案件第二審判決提起第三審上訴，則
    對於該管第二審地方法院合議庭所為之裁定，亦不得提起抗
    告。經查，本件聲請人所犯公共危險案件，經第一審簡易庭
    簡易判決處刑後，聲請人不服提起上訴，復經本院管轄第二
    審之合議庭判決駁回上訴，聲請人於第二審判決確定後，又
    依刑事訴訟法第426條第1項，向判決之原審法院即本院管轄
    第二審的合議庭聲請再審，本裁定即屬第二審法院所為裁定
    ，依刑事訴訟法第405條規定，對於本裁定不得抗告，附此
    敘明。
七、依刑事訴訟法第434條第1項，裁定如主文。　　
中　　華　　民　　國　　110 　年　　12　　月　　30　　日
　　　　　　　　　刑事第二庭    審判長法　官　彭喜有
　　　　　　　　　
                                      法  官  盧鳳田
　　　　　　　　　
　　　　　　　　　                    法  官　洪士傑　　　　　　　　
　　　　　　　　　
以上正本證明與原本無異。
不得抗告
　　　　　　　　　　　　　　　　      書記官　吳鸝稻
中　　華　　民　　國　　110 　年　　12　　月　　30　　日
附件